臺灣板橋地方法院刑事判決　　　　　　　　　　　　　九十年度易字第三六四號
　　公　訴　人　臺灣板橋地方法院檢察署檢察官
　　被　　　告　丁○○　男　三.
右列被告因賭博等案件，經檢察官提起公訴（九十年度偵字第一一一七三號），本院
判決如左：
    主  文
丁○○在公眾得出入之場所賭博財物，處罰金壹仟元，如易服勞役以佰元折算壹日
。扣案之電腦主機參拾捌台、電腦螢幕參拾捌台、賭資新臺幣壹萬肆仟參佰元，均沒
收。
    事  實
一、丁○○於九十年六月二十九日晚上八時許，前往乙○○（另經本院於九十一年十
    月十六日判處有期徒刑六月）在臺北縣三重市○○街八十七巷四十二號一樓所開
    設之「超空間網路資訊社」之公眾得出入之場所，以乙○○另設置以電腦方式操
    縱、產生或顯示聲光影像、圖案、動作之「超八水果台」等賭博機具，再利用網
    路傳輸至該場所提供之編號二七號電腦主機賭博財物。「超八水果台」電腦賭博
    方式均係以開分押注為主，一百元可開五百分（一比五之比例開分），每次至少
    須開分二千五百分（即五百元），賭客並可持五十分招待券，每張可開分五百分
    ，如押中，則依所押分數，給予不同倍數的賠率得分，如未押中，則所押分數由
    機具內消失，待其確定不再賭玩時，可依上開比例兌換等值新臺幣現金。嗣於九
    十年六月二十九日晚上九時許，為警當場查獲，並扣得賭博機具電腦主機暨螢幕
    各三十八台、賭資一萬四千三百元。
二、案經臺北縣政府警察局三重分局報請臺灣板橋地方法院檢察署檢察官偵查起訴。
    理  由
一、訊據被告丁○○矢口否認有何賭博犯行，辯稱：伊到右址超空間網路資訊社之目
    的，係借用廁所，並非賭博，進入該店不久後，警員即到場搜索云云。經查，被
    告於警訊時坦承：「（問：你於何時？何地如何賭博為警查獲？如何把玩？請你
    將情形詳述之？）我於九十年六月二十九日二十時許進入位於三重巿五華街八十
    七巷四十二號『超空間網路』網咖店內玩，我拿出友人『敏田』之前給我之贈卡
    五張（一張五十分），我拿了二張贈卡請櫃檯小姐甲○○．．．幫我開五千分，
    我坐在編號二七號電腦前，畫面出現賭博電玩超八（水果盤）畫面，我玩了幾次
    ，伍仟分就輸得差不多了，此時警方進來時，畫面馬上就轉換成一般奇摩網站首
    頁畫面。」、「（問：你如何以金錢換分數？）我知道是以一比五倍數換算，如
    我贏壹仟分則可換新台幣貳佰，反之如以壹仟元則可開分伍仟分。」、「（問：
    當場有何人一起把玩？）還有我友人高熾欽，其餘我不認識他們。」、「（問：
    你今日輸贏多少？）我輸了約伍仟分，警方就進來查獲了。」、「（問：你如何
    知悉這裡．．．有在經營賭博電玩？）因為我朋友曾經來過這裡把玩過，所以他
    有贈分卡，並將贈分卡拿給我，然後我就拿贈分卡來玩，我拿的贈分卡是五十分
    ，相當現金伍佰元，我進來就拿給甲○○，甲○○就幫我開分，因為我還沒有賭
    完，所以還不知道怎麼換錢，我進來的方式是以積分卡提示。」、「（問：警方
    進入查獲時，你於何處？）當時我在編號二七號電腦把玩賭博電玩『超八』，警
    方進入時電腦畫面馬上就被店主轉換成奇摩網站首頁的畫面。」等語綦詳（見臺
    北縣政府警察局三重分局刑事案件偵查卷宗第二三頁背面、第二四頁、第二五頁
    背面、第二七頁），復有賭博機具電腦主機暨螢幕各三十八台、賭資一萬四千三
    百元扣案可資佐證，被告翻異前詞，核屬圖卸之詞，不足採信。本件事證明確，
    被告犯行，堪以認定。
二、查被告丁○○在上址公眾得出入之場所，賭玩電動賭博機具，核其所為係犯刑法
    第二百六十六條第一項前段之賭博罪。爰審酌被告之素行、犯罪動機、目的、手
    段、所生危害及犯罪後否認犯行等一切情狀，量處如主文所示之罰，並諭知易服
    勞役之折算標準，以示懲儆。
三、扣案之賭資一萬四千三百元、電腦主機與螢幕各三十八台，係當場賭博之器具及
    在兌換籌碼處之財物，業如前述，應依刑法第二百六十六條第二項之規定併予宣
    告沒收。
四、同案被告甲○○、丙○○二人，俟到案後另行審結。
據上論斷，應依刑事訴訟法第二百九十九條第一項前段，第二百六十六條第一項前段
、第二項、第四十二條第二項，罰金罰鍰提高標準條例第一條前段、第二條，判決如
主文。
本案經檢察官張云綺到庭執行職務。
中      華      民      國      九十一      年    十    月     三十     日
                                  臺灣板橋地方法院刑事第四庭
                                          法  官  徐  福  晉
右正本證明與原本無異。
如不服本判決，應於判決送達後十日內，向本院提出上訴狀。
                                          書記官  陳  慧  儷
中      華      民      國      九十一      年      十一    月    一    日
